臺灣板橋地方法院交通事件裁定　　　　 96年度交聲字第870號
原處分機關　交通部公路總局臺北區監理所板橋監理站
異　議　人
即受處分人　甲○○
上列異議人因違反道路交通管理處罰條例案件，對於交通部公路
總局臺北區監理所板橋監理站於民國96年6 月7 日所為之裁決處
分（原處分案號：板監裁字裁41-CO0000000、41-CO0000000號）
，聲明異議，本院裁定如下：
    主  文
異議均駁回。
    理  由
一、本件異議意旨略以：異議人即受處分人甲○○於民國96年2
    月13日下午2 時36分許，駕駛車號QLH-117 號輕型機車，行
    經臺北縣永和市○○路與國中路口時，因「闖紅燈」之違規
    行為，為警當場攔停掣單舉發，嗣經警認其復有「駕駛執照
    業經註銷仍駕車」之違規行為，再掣單舉發。惟伊並無闖紅
    燈之違規行為，當時伊是牽著機車行走，且違規地點並非路
    口，而係學校後門；另駕照易處逕註的部分，伊因為當時找
    不到停車格，只是上樓拿東西不到5 分鐘就被開單，二張罰
    單罰伊1 萬多元，伊怎麼吃飯，為此不服，爰依法聲明異議
    ，請求減少繳納罰金金額云云。
二、按汽車駕駛人，行經有燈光號誌管制之交岔路口闖紅燈者，
    處新臺幣1,800元以上5,400元以下罰鍰，道路交通管理處罰
    條例第53條定有明文，並依同條例第63條第1 項第3 款規定
    ，汽車駕駛人記違規點數3 點。次按汽車駕駛人，駕駛執照
    業經吊銷、註銷仍駕駛小型車或機器腳踏車者，處6000元以
    上12000 元以下罰鍰，駕駛執照應扣繳之，道路交通管理處
    罰條例第21條第1 項第4 款、第4 項前段分別定有明文。又
    當場舉發者，應填駕駛人或行為人姓名、性別、出生年月日
    、地址、身分證統一編號及車主姓名、地址、車牌號碼、車
    輛種類。被查獲之駕駛人或行為人為受處分人時，應將該通
    知單填記後交付該為人簽名或蓋章收受之；拒絕簽章者，並
    記明其事由，視為已收受，違反道路交通管理事件統裁罰基
    準及處理細則第11條第1 項第1 款亦定有明文。
三、異議人就原處分機關所為之裁處，執前開情詞置辯，業如前
    述。經查：
  (一)異議人甲○○，原考領有輕型機車駕駛執照，而其原有之輕
    型機車駕駛執照，因在禁止臨時停車處所停車之違規，為警
    掣單舉發，並由交通部公路總局臺北區監理所板橋監理站於
    93年11月26日裁處罰鍰新臺幣1,200 元，惟異議人逾期未繳
    納罰鍰，亦未遵期繳送駕照，業經原處分機關於94年1 月11
    日起易處吊銷駕照，並逕行註銷駕駛執照之處分，期間於94
    年1 月11日起至95年1 月10日止，有卷附之交通部公路總局
    台北區監理所板橋監理站板監違字第裁41-AB0000000號違反
    道路交通管理事件裁決書及異議人之駕照基本資料各1 紙可
    參。然異議人竟仍於上開未領有駕駛執照期間內之96年2 月
    13日下午2 時36分許，騎乘車號QLH-117 號輕型機車，行經
    臺北縣永和市○○路與國中路路口時「闖紅燈」違規，經執
    勤員警攔查後，而另發現其「駕駛執照業經註銷仍駕車」違
    規，並依法製單舉發之事實，復有臺北縣政府警察局北縣警
    交字第C00000000 號舉發違反道路交通管理事件通知單、交
    通部公路總局臺北監理所板橋監理站板監裁字裁41-C000000
    00號違反道路交通管理事件裁決書及送達證書各1 份附卷可
    稽，此事實亦為異議人於本院調查時到庭自承明確所不爭執
    。
  (二)異議人甲○○於96年2 月13日下午2 時36分許，騎乘車號QL
    H-117 號輕型機車，行經有燈光號誌管制之臺北縣永和市○
    ○路與國中路路口時闖紅燈違規，經警攔停當場掣單舉發之
    違規事實，業據證人即舉發本件違規之臺北縣政府警察局永
    和分局秀朗派出所員警唐志偉於本院調查時到庭證述綦詳，
    並有臺北市政府警察局北縣警交字第CO0000000 號舉發通知
    單通知聯、臺北縣政府警察局96年3 月5 日北縣警永裁字第
    0960004107號書函、96年5 月25日北縣警永裁字第09600172
    11號書函各1 紙在卷可稽。而舉發員警於該舉通知單移送聯
    收受通知聯者簽章欄上已註明「拒簽，拒收」之文義，依前
    開說明，應視為異議人當時已收受該舉發通知單，而已合法
    送達，故本件舉發程序應屬合法，而該舉發通知單，因異議
    人拒絕簽收，由舉發警員在舉發通知單上記明事由後，視為
    已合法送達由異議人收受，而此項「擬制收受」之法律效果
    ，包括收受後應依指定時、地自動到案及不自動到案者應接
    受裁罰等效果，自不待言。惟異議人否認有何駕駛之行為，
    並以前揭情詞置辯。然查，本件證人即當場舉發之警員唐志
    偉於本院調查時到庭結證稱：當時我停在國中路與永亨路口
    等紅綠燈，剛好異議人闖紅燈從我對向車道嘟嘟的騎過來，
    我才會把他攔停下來，我攔停他下來請他出示證件，但是異
    議人說他沒有帶任何證件，我問他身分資料，所裡回去查才
    知道他的駕照已經被易處逕註了等語（見本院卷宗96年8 月
    6 日訊問筆錄）。衡情證人唐志偉所為之證詞業已清楚證述
    異議人即受處分人於舉發時、地確有上開之交通違規情事。
    又參諸證人與異議人間素不相識，亦無宿怨、仇隙，證人依
    法執行交通勤務，應無甘冒觸犯偽證罪之風險而設詞誣攀異
    議人之理，故證人之證言，誠為平允可信。按交通警員製單
    舉發違反道路交通管理處罰條例所列之違規事實，本質上為
    行政處分，係公務員基於職務上權力，依法就特定之具體事
    件所為具有公法上效果之單方行政行為，基於公務員為公法
    上行為具有公信力之原則，該行政處分當可被推定為真正，
    其據以依法處分之事實認定亦為真正無誤。從而，本件經查
    既無任何證據足資證明證人即警員賴建銘有捏造事實違法取
    締之情事，則執勤警員本其維護交通秩序、安全職責所為之
    舉發，自堪認為真實。
  (三)綜上所述，本件違規事證明確，異議人確有駕駛執照業經註
    銷仍駕駛機器腳踏車及駕車行經有燈光號誌管制之交岔路口
    闖紅燈之違規事實，堪以認定。是以原處分機關據以援引前
    揭規定，分別裁處異議人6000元、1800元，並記違規點數3
    點之罰鍰，於法並無何違誤或不當之處，應予維持。本件異
    議為無理由，均應予駁回。
據上論斷，應依道路交通案件處理辦法第19條，裁定如主文。
中　　華　　民　　國　　96　　年　　8 　　月　　28　　日
                  交通法庭    法  官  陳　靜　茹
以上正本證明與原本無異。
如不服本裁定，應於裁定送達後5 日內向本院提出抗告狀。
                              書記官  彭  麗　紅
中　　華　　民　　國　　96　　年　　8 　　月　　28　　日
